【裁判字號】    98,聲,44
【裁判日期】    980511
【裁判案由】    聲請迴避
【裁判全文】
臺灣基隆地方法院民事裁定                98年度聲字第44號
聲  請  人  乙○○
                      現於臺灣臺北看守所
上列聲請人因與甲○○間損害賠償事件，聲請法官迴避，本院裁
定如下：
    主  文
聲請駁回。
聲請程序費用由聲請人負擔。
    理  由
一、本件聲請意旨略以：聲請人於提起本院98年度基簡字第165
    號損害賠償訴訟時，一併聲請訴訟救助，經本院分案為97年
    度救字22號事件，上開二事件均由徐世禎法官承辦，聲請人
    並檢附臺灣臺北地方法院97年度救字第67號及臺灣高等法院
    97年度抗字第1341號准許聲請人訴訟救助之裁定，釋明聲請
    人確無資力，惟徐世禎法官仍以聲請人未提出可即時調查之
    證據，駁回本件訴訟救助之聲請，客觀上有疑其審判不公平
    之事實原因，且聲請人係於98年3月13日收受徐世禎法官駁
    回聲請人於98年基簡字第165號事件中之請求之裁定時始知
    悉，為此依民事訴訟法第33條第1項第2款及第2項規定聲請
    徐世禎法官迴避等語。
二、按法官有民事訴訟法第32條所定以外之情形，足認其執行職
    務有偏頗之虞者，當事人得聲請迴避，民事訴訟法第33條第
    1項第2款定有明文。依此規定聲請法官迴避者，應以法官於
    訴訟標的有特別利害關係，或與當事人之一造有密切之交誼
    或嫌怨或基於其他情形，客觀上足疑其不公平之審判者為其
    原因事實，若僅憑當事人之主觀臆測或不滿意法官進行訴訟
    遲緩或認法官指揮訴訟欠當，則不得謂其有偏頗之虞。又按
    當事人聲請法官迴避，無非以使該法官不執行職務為目的，
    若事件已為終局判決，則該法官已無應執行之職務，當事人
    自不得再行聲請法官迴避（最高法院69年台抗字第457號判
    例、27年抗字第423號判例參照）。
三、本件聲請人以本院98年度基簡字第165號損害賠償事件之承
    審法官執行職務有偏頗之虞，而聲請法官迴避，惟查，本院
    98年度基簡字第165號事件業因聲請人起訴未繳納裁判費，
    經定期間命補正而未補正，而於98年3月4日經徐世禎法官裁
    定駁回聲請人之訴，該裁定已於98年3月13日合法送達聲請
    人等情，業經本院依職權調取本院98年度基簡字第165號事
    件全卷查核屬實。又查，本院97年度救字22號，因聲請人未
    提出能即時調查之證據以釋明其無資力，業於97年10月21日
    經徐世禎法官以裁定駁回聲請人之聲請，該裁定並於97年11
    月3日合法送達聲請人，聲請人雖向臺灣高等法院提起抗告
    ，亦因聲請人未繳納抗告裁判費而於98年2月4日經臺灣高等
    法院以裁定駁回而告確定等情，亦經本院依職權調取上開卷
    宗查核無誤。綜上所述，本院98年度基簡字第165號損害賠
    償事件與97年度救字第22號事件既均已終結，承辦法官亦無
    再就聲請人所為上開訴訟事件執行相關職務可言，聲請人聲
    請法官迴避，自屬無據。至於聲請人雖又主張本件有民事訴
    訟法第33條第2項但書所定「迴避之原因發生在後或知悉在
    後」之情事，惟按，當事人如已就該訴訟有所聲明或為陳述
    後，不得依民事訴訟法第33條第1項第2款聲請法官迴避。但
    迴避之原因發生在後或知悉在後者，不在此限，民事訴訟法
    第33條第2項定有明文。是該項規定係在規範當事人已就訴
    訟有所聲明或陳述，而以法官執行職務有偏頗之虞為由聲請
    迴避之情形，與本件訴訟已終結而無聲請法官迴避必要有別
    ，併此敘明。從而，聲請人聲請法官迴避，核與前揭規定不
    合，應予駁回。
四、依民事訴訟法第95條、第78條，裁定如主文。
中    華    民    國    98    年    5    月    11    日
                  民事庭審判長法  官   李媛媛
                              法  官   蔡聰明
                              法  官   姚貴美
以上正本係照原本作成。
如對本裁定抗告，應於本裁定送達後10日內向本院提出抗告狀，
並繳納抗告裁判費新臺幣1000元，抗告於臺灣高等法院。
中    華    民    國    98    年    5    月    11    日
                              書記官  詹小瑤


司法院資訊處製作；財團法人民間司法改革基金會備份。
